【裁判字號】    88,交易,115
【裁判日期】    890831
【裁判案由】    公共危險等
【裁判全文】
臺灣花蓮地方法院刑事判決                       八十八年度交易字第一一五號
    公  訴  人  臺灣花蓮地方法院檢察署檢察官
    被      告  乙○○
右列被告因公共危險等案件，經檢察官提起公訴（八十八年度偵字第二九九０號），
本院判決如左：
    主  文
乙○○服用酒類，不能安全駕駛動力交通工具而駕駛，處拘役參拾日，如易科罰金，
以參佰元折算壹日。又因過失傷害人之身體，處拘役伍拾日，如易科罰金，以參佰元
折算壹日。應執行拘役柒拾日，如易科罰金，以參佰元折算壹日。
    事  實
一、乙○○未領有駕駛執照，且於民國八十八年六月十四日晚間，在花蓮縣境內飲酒
    後已達不能安全駕駛動力交通工具，仍於同日晚間十時三十分許，駕駛車牌號碼
    ＸＤ–八六三五號自用小貨車（車主羅振發，車牌業經監理機關註銷），沿花蓮
    縣花蓮市○○路由北往南方向行駛，行至建國路、建林街有號誌交岔路口，欲左
    轉進入建林街時，本應注意讓直行車輛先行，依當時天候、路況，並無不能注意
    之情事，竟疏未注意有無來往車輛，貿然左轉，致撞及丙○○所騎乘，附載丁○○之車號ＵＵＡ–六０二號機車，致丙○○受到左脅肋骨疼痛、丁○○受到左側
    脛腓骨骨折之傷害。適有花蓮警察局花蓮分局中山派出所警員於該處路口附近執
    行路檢，隨即前去處理，經警方於同日晚間十一時二十六分檢測乙○○呼氣後所
    含酒精濃度達每公升０點三五毫克。乙○○車禍後於有偵查權限之司法或警察機
    關發現前，向前來處理之警員坦承駕車肇事並接受裁判。
二、案經丙○○、丁○○訴由花蓮縣警察局花蓮分局報告臺灣花蓮地方法院檢察署檢
    察官偵查起訴。
    理  由
一、訊據被告乙○○坦承於飲酒後駕駛汽車，於前揭時間、地點與丙○○、丁○○發
    生車禍之事實不諱，然矢口否認有何過失，辯稱：當時我精神很好，並未酒醉，
    我綠燈左轉有打方向燈，已經轉完了丙○○的機車才騎過來，我趕快停，但還是
    碰到了，是丙○○速度太快云云。然查，右揭犯罪事實，業據被害人丙○○指訴
    歷歷，並有財團法人佛教慈濟綜合醫院診斷證明書二份、道路交通事故調查報告
    表乙份、車禍現場照片二幀、車籍作業系統查詢認可資料在卷可按。
二、按被告於八十八年六月十四日晚間二十二日時三十分發生車禍後，遲至同日晚間
    十一時二十六分經檢測其呼氣酒精濃度已達０點三五MG/L，一般駕駛人飲酒達此
    程度之肇事率為常人之二倍至六倍之間，此有卷附酒精濃度與肇事率之關係表一
    紙附卷可資比對，且被告又有肇事車禍之事實，堪認被告駕車時已有不能安全駕
    駛之情形。又被告為轉彎車應讓直行車先行，道路交通安全規則第一百零二條第
    第一項第六款定有明文。本件被告為轉彎車，被害人丙○○為直行車，被告本應
    禮讓被害人車輛，被告雖辯稱當時其已經轉完了，被害人的機車才騎過來云云，
    然依前開道路交通事故調查報告表所繪事故現場圖及照片，機車傾倒處緊靠在小
    貨車車頭前方，機車位置與交岔路口間、貨車位置與交岔路口中心點間距離相近
    ，現場無煞車痕、刮地痕，二車毀損情形輕微，足見二車行車速度均不快，未發
    現任何一方有超速之情形，在此狀況下，並無足夠之證據認定被告於進入交岔路
    口開始轉彎時，被害人尚未進入交岔路口而有禮讓被告之義務，且此時被告應當
    有相當充裕之時間注意及反應能否安全通過路口，避免發生碰撞，如果無法安全
    通過路口時，被告仍應遵守轉彎車讓直行車先行之原則規定。且本件經送台灣省
    花蓮區車輛行車事故鑑定委員會鑑定結果，亦同此認定，有鑑定意見書乙份在卷
    可參。被告未注意被害人之車輛並讓其先行，且依當時天候路況，並無不能注意
    之情事，其疏未注意，貿然左轉，其有過失甚明。又被害人二人因而受傷，與被
    告之過失行為間有相當之因果關係，可堪認定。本件事證明確，被告所辯顯無足
    採，其犯行洵堪認定。
三、核被告所為，係犯刑法第一百八十五條之三之不能安全駕駛罪及第二百八十四條
    第一項前段之過失傷害罪。查其所犯前開二罪名，犯意各別，構成要件不同，應
    予分論併罰。其一過失行為同時致二人受傷，應依想像競合犯之規定論以一罪。
    又被告未考領汽車駕駛執照，有交通部公路局台北區監理所花蓮監理站八十九年
    一月十四日八九北花字第四一三號函在卷可按，其仍駕車因而致被害人受傷，依
    法應負刑事責任，並應依道路交通管理處罰條例第八十六條第一項之規定，就其
    所犯過失傷害乙罪，加重其刑。又被告於車禍後，向前來處理之警員坦承肇事，
    業據承辦警員甲○○證述明確，符合刑法第六十二條自首之要件，爰依法減其刑
    。爰審酌被告之素行，過失程度、被害人所受損害及被告迄今仍未與被害人達成
    民事和解，犯後更否認犯行等一切情狀，就其所犯二罪分別量處如主文所示之刑
    ，並定其應執行刑及諭知易科罰金之折算標準，以示懲儆。
據上論斷，依刑事訴訟法第二百九十九條第一項前段，道路交通管理處罰條例第八十
六條第一項，刑法第一百八十五條之三、第二百八十四條第一項前段、第四十一條、
第五十一條第六款、第五十五條、第六十二條，罰金罰鍰提高標準條例第一條前段、
第二條，判決如主文。
中      華      民      國    八十九        年      八    月  三十一  日
                               臺灣花蓮地方法院刑事庭
                                   法  官  林  碧  玲
右正本證明與原本無異。
如對本判決不服，應於送達後十日內，向本院提出上訴狀。（應抄附繕本）告訴人或
被害人如對於本判決不服者，應具備理由請求檢察官上訴，其上訴期間之計算係以檢
察官收受判決正本之日期為準。
                                   法院書記官
中      華      民      國       八 十 九     年     八    月   三十一  日
附錄本判決論罪之法律條文：
刑法第一百八十五條之三：
服用毒品、麻醉藥品、酒類或其他相類之物，不能安全駕駛動力交通工具而駕駛者，
處一年以下有期徒刑、拘役或三萬元以下罰金。
刑法第二百八十四條第一項：
因過失傷害人者，處六月以下有期徒刑、拘役或五百元以下罰金。致重傷者，處一年
以下有期徒刑、拘役或五百元下罰金。


司法院資訊處製作；財團法人民間司法改革基金會備份。
